【裁判字號】    92,台上,4097
【裁判日期】    920724
【裁判案由】    違反毒品危害防制條例
【裁判全文】
最高法院刑事判決                              九十二年度台上字第四○九七號
    上  訴  人  甲○○
右上訴人因違反毒品危害防制條例案件，不服台灣高等法院中華民國九十二年五月二
十二日第二審判決︵九十一年度上訴字第三八八三號，起訴案號：台灣台北地方法院
檢察署九十一年度偵字第一一三三一號︶，提起上訴，本院判決如左：
    主  文
上訴駁回。
    理  由
按刑事訴訟法第三百七十七條規定，上訴於第三審法院，非以判決違背法令為理由，
不得為之。是提起第三審上訴，應以原判決違背法令為理由，係屬法定要件。如果上
訴理由狀並未依據卷內訴訟資料，具體指摘原判決不適用何種法則或如何適用不當，
或所指摘原判決違法情事，顯與法律規定得為第三審上訴理由之違法情形，不相適合
時，均應認其上訴為違背法律上之程式，予以駁回。本件原判決維持第一審依想像競
合犯關係從一重論處上訴人甲○○共同販賣第二級毒品罪刑之判決，駁回其在第二審
之上訴，已詳敘所憑之證據及認定之理由，並對上訴人所辯各節，如何不足採信，均
已依據卷內資料，詳予指駁，從形式上觀察，並無任何違背法令之處。而證據之取捨
及事實認定，為事實審法院之職權，茍其判斷無違經驗法則或論理法則，即不能任意
指為違法。原判決依憑上訴人於警訊、檢察官偵查及第一審審理時之自白，核與證人
即向其購買毒品之林珮真證述情節相符，並有自上訴人身上扣得之毒品交易款項新台
幣一千六百元及經鑑驗無誤之含第二級毒品ＭＤＡ、ＭＤＭＡ︵俗稱搖頭丸︶及第三
級毒品Ｋｅｔａｍｉｎｅ︵俗稱Ｋ他命︶之藥錠五十五顆，以及自林珮真身上扣得其
向上訴人購入之含第二級毒品ＭＤＡ成分之藥錠二顆與第三級毒品Ｋｅｔａｍｉｎｅ
之白色粉末一瓶足資佐證，參酌卷內其他證據調查之結果，本於審理所得心證，認上
訴人確有前述販賣毒品之犯行，且與綽號﹁小傑﹂之不詳姓名成年男子有犯意聯絡及
行為分擔，已詳敘其取捨證據之心證理由，核與採證法則並無違背。又原判決對於如
何認定上訴人有營利之意圖，已於理由內詳予說明，所為論斷，悉合經驗法則及論理
法則，不能任意指為違法。另原判決係維持第一審量處有期徒刑四年六月之判決，故
理由四所載第一審量處上訴人有期徒刑﹁四年八月﹂，顯係﹁四年六月﹂之誤，此項
錯誤本可更正，核與判決理由矛盾之規定不相適合。末按，第一審係以扣案之藥錠及
白色粉末為查獲之毒品，依毒品危害防制條例第十八條第一項前段規定沒收銷燬之，
並未將包裝用小瓶一併宣告沒收銷燬，原判決予以維持，核無不合，雖理由內另說明
Ｋ他命粉末與包裝所用小瓶，緊密結合，難以析離，但僅為事實之敘述，並未另宣告
沒收銷燬該包裝用小瓶，自無違法可言。上訴意旨，對於原判決究竟如何違背法令，
並未依據卷內資料為具體指摘，徒憑己見，對於原審採證認事之職權行使，任意爭執
，難謂已符合首揭法定上訴要件，其上訴違背法律上之程式，應予駁回。
據上論結，應依刑事訴訟法第三百九十五條前段，判決如主文。
中      華      民      國    九十二    年      七      月    二十四    日
                              最高法院刑事第五庭
                                  審判長法官  謝  家  鶴
                                        法官  洪  文  章
                                        法官  花  滿  堂
                                        法官  陳  世  淙
                                        法官  洪  佳  濱
      右正本證明與原本無異
                                              書  記  官
中      華      民      國    九十二    年      八      月      五      日
                                                                        Ｒ


司法院資訊處製作；財團法人民間司法改革基金會備份。
